【裁判字號】    98,交聲,4625
【裁判日期】    990118
【裁判案由】    交管條例聲異
【裁判全文】
臺灣板橋地方法院交通事件裁定        98年度交聲字第4625號
原處分機關  交通部公路總局臺北區監理所蘆洲監理站
異  議  人
即受處分人  甲○○
上列異議人即受處分人因違反道路交通管理處罰條例案件，對於
交通部公路總局臺北區監理所蘆洲監理站中華民國98年11月27日
以北監蘆字第裁46-C00000000號所為之處分（原舉發案號：臺北
縣政府警察局北縣警交大字第C00000000 號），聲明異議，本院
裁定如下：
    主  文
異議駁回。
    理  由
一、原處分意旨略以：異議人即受處分人甲○○於民國九十八年
    八月一日下午一時二十四分許，騎乘車號Ｐ７Ｚ－５２７號
    重型機車，行經臺北縣蘆洲市○○○路一三五巷之有燈光號
    誌管制之交岔路口時，闖越紅燈違規，為臺北縣政府警察局
    蘆洲分局蘆洲派出所員警當場舉發，遂依道路交通管理處罰
    條例第五十三條第一項、第六十三條第一項第三款之規定，
    裁處罰鍰新臺幣（下同）四千五百元，並記違規點數三點。
二、本件異議人則以：伊當時行經違規地點，因急於上班闖紅燈
    而遭員警舉發，惟伊簽收舉發違反道路交通管理事件通知單
    （以下簡稱舉發通知單）後，嗣因一直找不到該舉發通知單
    ，且以為會再郵寄送達，而疏於注意，致逾期繳納並受高額
    裁罰，伊從未遲繳罰款，此次實因過失所致，為此請求從輕
    裁罰云云。
三、按圓形紅燈表示禁止通行，不得超越停止線或進入路口，道
    路交通標誌邊線號誌設置規則第二百零六條第五款第一目定
    有明文。次按汽車（包含機器腳踏車）駕駛人，行經有燈光
    號誌管制之交岔路口闖紅燈者，處一千八百元以上五千四百
    元以下罰鍰，並記違規點數三點，道路交通管理處罰條例第
    五十三條第一項、第六十三條第一項第三款亦有明定。又按
    行為人有違反道路交通管理處罰條例之情形而經當場舉發者
    ，員警於填記舉發通知單後將通知聯交付該受處分人簽名或
    蓋章收受之，即已完成舉發程序，舉發機關無須再另行送達
    ，此觀諸違反道路交通事件統一裁罰基準及處理細則第十一
    條之規定，即甚明瞭。
四、經查：
  (一)本件裁決書係於九十八年十二月一日送達異議人，由異議人
    之父莊榮和簽名代為收受，此有送達證書影本一份在卷可憑
    ，則本件聲明異議之期間，經自送達之翌日起算二十日，並
    加計在途期間二日後，乃於九十八年十二月二十三日期滿，
    是以異議人於九十八年十二月二十二日聲明異議，於法並無
    不合，先予敘明。
  (二)再者，異議人於九十八年八月一日下午一時二十四分許，騎
    乘上開機車，行經臺北縣蘆洲市○○○路一三五巷之有燈光
    號誌管制之交岔路口時，闖越紅燈違規為警當場舉發，並於
    舉發通知單上簽名收受事實，業據異議人自承不諱，並有異
    議人親自於「收受通知聯者簽章」欄內簽名之前揭舉發通知
    單影本一紙在卷可稽，足認異議人於前揭時、地，確實騎乘
    機車闖越紅燈，且經員警當場完成舉發程序，甚為明確。揆
    諸上開說明，異議人如對違規事實並無爭執，即應依照舉發
    通知單之記載，於應到案日期前自行繳納罰鍰最低額，如對
    舉發事實或歸責與否有所爭執，則應於應到案日期前向原處
    分機關陳述意見或告知應歸責人，以憑辦理，始為適法。
五、惟異議人並未於本件舉發之應到案日期即九十八年八月十六
    日前自行繳納罰鍰或提出申訴，遲至九十八年十二月三日始
    以其遺忘有該紙舉發單為由向原處分機關陳述意見，另有陳
    述書影本一份在卷可證，足認異議人已逾應到案期限六十日
    以上。從而原處分機關援引首揭規定，並依違反道路交通管
    理事件統一裁罰標準表所定「逾越應到案期限六十日以上」
    之標準，裁處異議人罰鍰四千五百元，並記違規點數三點，
    於法並無違誤，應予維持。本件異議人辯稱：伊因疏失遺忘
    ，請求裁處罰鍰最低數額云云，為無理由，應予駁回。
據上論斷，應依道路交通管理處罰條例第八十七條第二項，道路
交通案件處理辦法第十九條，裁定如主文。
中    華    民    國    99    年    1     月    18    日
                  交通法庭  法  官  劉元斐
上列正本證明與原本無異。
如不服本裁定，應於裁定送達後五日內敘明抗告理由，向本院提
出抗告狀。
                            書記官  張懿端
中    華    民    國    99    年    1     月    18    日

司法院資訊處製作；財團法人民間司法改革基金會備份。
